臺灣高雄地方法院刑事判決　　　　　　　96年度訴字第3969號
公　訴　人　臺灣高雄地方法院檢察署檢察官
被　　　告　甲○○
　　　　　　　　　　現於臺灣高雄看守所
被　　　告　丙○○
上列被告因搶奪等案件，經檢察官提起公訴（96年度偵字第1896
7 號、96年度偵緝字第3375號)， 本院準備程序進行中，因被告
就被訴事實為有罪之陳述，經告知簡式審判程序意旨，並聽取公
訴人及被告之意見後，本院合議庭裁定由受命法官獨任依簡式審
判程序審理，判決如下：
    主  文
甲○○共同意圖為自己不法之所有，而搶奪他人之動產，處有期
徒刑玖月。又駕駛動力交通工具肇事，致人受傷而逃逸，處有期
徒刑陸月。應執行有期徒刑壹年貳月。
丙○○共同意圖為自己不法之所有，而搶奪他人之動產，處有期
徒刑陸月，如易科罰金，以新臺幣壹仟元折算壹日。
    事  實
一、甲○○於民國 (下同)96 年6 月29日上午10時25分許，騎乘
    車牌號碼TSE-398 號輕型機車後載丙○○，行經高雄市○○
    區○○街與鼓山三路口時，甲○○見對向牽著腳踏車行走之
    黃  株上衣口袋內有現金，即將上情告知丙○○，丙○○即
    提議行搶黃  株之金錢，甲○○旋表示同意。渠2 人即共同
    意圖為自己不法之所有，由甲○○騎機車經過黃  株約30至
    50公尺後，將機車停住並在旁接應，由丙○○下車徒步前往
    黃  株方向，趁黃  株未及注意之際，搶奪黃  株口袋內之
    現金新台幣（下同）5000元。渠2 人得手後，甲○○騎乘機
    車搭載丙○○欲逃離現場之際，因甲○○急於脫逃而疏未注
    意車前狀況，不慎撞擊由丁○○所騎乘，沿鼓山三路由北往
    南行駛之車牌號碼ZFP-445 號輕型機車，致丁○○受有多處
    挫傷（肘、肩、胸、食指）之傷害 (被告甲○○涉嫌過失傷
    害部分，未經檢察官起訴)。 詎甲○○於肇事後，明知應即
    採取救護或其他必要措施，並向警察機關報告，不得逃逸，
    竟另行萌生肇事逃逸之犯意，加速逃逸離去。上開搶奪所得
    之款項，則由渠2 人花用殆盡。嗣經丁○○記下車牌號碼並
    報警處理，始由警循線查獲上情。
二、案經高雄市政府警察局鼓山分局報告臺灣高雄地方法院檢察
    署檢察官偵查起訴。
    理  由
一、按本件被告甲○○、丙○○2 人所犯係死刑、無期徒刑、最
    輕本刑為3 年以上有期徒刑以外之罪，其於準備程序就前揭
    被訴事實為有罪之陳述，經受命法官告知簡式審判程序之旨
    ，並聽取其與公訴人之意見後，本院認無不得或不宜改依簡
    式審判程序進行之情事，依刑事訴訟法第273 條之1 第1 項
    ．28 4條之1 規定，裁定本件由受命法官獨任進行簡式審判
    程序，合先敘明。
二、上揭事實，業據被告丙○○於警詢、偵查、本院審理中坦承
    不諱，亦據被告甲○○於本院審理中坦承無訛，核與被害人
    黃  株於警詢、偵查中之證述情節，證人丁○○於警詢、偵
    查中之陳述及證人黃黨慶於警詢時之陳述情節相符。此外，
    復有監視器翻拍照片2 張、丁○○提出之漢鴻中醫醫院96年
    7 月2 日診斷證明書1 紙、TSE -398號行車執照及保險證各
    1 紙、高雄市政府警察局鼓山分局道路交通事故現場圖、高
    雄市政府警察局交通大隊交通事故談話紀錄表 (丁○○)各1
    份附卷為證。是被告2 人之自白核與事實相符，本件事證明
    確，其2 人犯行明確應堪認定。
三、核被告甲○○所為，係犯刑法刑法第325 條第1 項之搶奪罪
    及刑法第185 條之4 之肇事逃逸罪，被告丙○○所為，係犯
    刑法刑法第325 條第1 項之搶奪罪，其2 人所犯搶奪罪，有
    犯意之聯絡及行為之分擔，應依刑法第28條之規定，論以共
    同正犯。又被告甲○○所犯上開二罪，犯意各別，應依數罪
    併罰之例處斷。爰審酌被告2 人年輕力壯，竟不思以己力獲
    取所需，在光天化日之下，任意搶奪他人財物，造成被害人
    黃  株之財物損失，犯罪情節尚非輕微，另被告甲○○肇事
    致被害人丁○○受傷後逃逸，行為亦有不該；惟念被告2 人
    犯罪後坦認犯行，及其犯罪手段、所搶奪財物之價值、被害
    人丁○○受傷之情形與其他一切情狀，分別量處如主文所示
    之刑，並就被告丙○○部分，諭知易科罰金之折算標準，就
    被告甲○○之宣告刑部分，定應執行刑，以資懲儆。
四、被告甲○○於上開時、地騎乘車牌號碼ZFP-445 號輕型機車
    肇事，致丁○○受有多處挫傷（肘、肩、胸、食指）之傷害
    ，其涉嫌過失傷害部分，未經檢察官起訴，本院自不得予以
    審究，附此敘明。
據上論斷，應依刑事訴訟法第299 條第1 項前段、第273 條之1
第1 項、第284 條之1 ，刑法第28條、第325 條第1 項、第185
條之4 、第51條第5 款、第41條第1 項前段，判決如主文。
本案經檢察官乙○○到庭執行職務。
中　　華　　民　　國　　96　　年　　10　　月　　31　　日
                       刑事第九庭  法　官 陳建和
以上正本證明與原本無異。
如不服本判決應於收受本判決後10日內向本院提出上訴書狀，並
應敘述具體理由，如未敘述上訴理由者，應於上訴期間屆滿後20
日內補提理由書狀於本院（均須按他造當事人之人數附繕本）「
切勿逕送上級法院」。
中　　華　　民　　國　　96　　年　　10　　月　　31　　日
     　　　　　　　　  　　　　　　書記官 林姵妤
附錄本判決論罪科刑法條
中華民國刑法第325條
意圖為自己或第三人不法之所有，而搶奪他人之動產者，處6 月
以上5 年以下有期徒刑。
因而致人於死者，處無期徒刑或7 年以上有期徒刑，致重傷者，
處3 年以上10年以下有期徒刑。
第 1 項之未遂犯罰之。
中華民國刑法第185條之4
駕駛動力交通工具肇事，致人死傷而逃逸者，處六月以上五年以
下有期徒刑。
